【裁判字號】    89,易,2203
【裁判日期】    900423
【裁判案由】    傷害
【裁判全文】
臺灣臺北地方法院刑事判決                        八十九年度易字第二二三號
    公  訴  人  臺灣臺北地方法院檢察署檢察官
    被      告  甲○○
右列被告因家庭暴力傷害案件，經檢察官提起公訴（八十九年度偵字第四九一四號）
，本院判決如左：
    主  文
甲○○傷害人之身體，處有期徒刑參月，如易科罰金以參佰元折算壹日。
    事  實
一、甲○○與丁○○於民國八十七年七月一日結婚，二人係屬家庭暴力防治法第三條
    第一款所定之家庭成員關係，而甲○○自婚後即因丁○○參加宗教活動之問題，
    二人時有爭執，於八十八年九月七日凌晨一時許，在台北市○○○路○段五十五
    巷一弄四號十二樓住處，二人又因細故發生口角，甲○○竟基於輕傷害之故意，
    徒手毆打丁○○，二人進而相互拉扯扭打，造成丁○○受有右上肢瘀傷一乘一公
    分、二乘六公分、三乘二公分、一乘二公分，頸胸部瘀傷十五乘十五公分，左上
    肢瘀傷六乘四公分、三乘三公分，後頸部瘀傷一乘一公分以及背部瘀傷一乘四公
    分等傷害。
二、案經丁○○訴請臺灣臺北地方法院檢察署檢察官偵查起訴。
    理  由
一、訊據被告甲○○就與告訴人丁○○為夫妻，二人於上開時地發生爭執等情固坦承
    不諱，惟矢口否認有何動手毆打告訴人丁○○之犯行，辯稱：八十八年九月七日
    凌晨零點五十分許，告訴人返回和平東路住處，即莫名地對伊惡言相向，並稱「
    家中有魔，不能居住‧‧‧」等語，隨即整理行李，欲離家外出，伊勸阻不讓告
    訴人離去，詎當時告訴人突然幾近瘋狂，四處橫衝直撞，伊仍欲拉住告訴人希其
    冷靜並避免傷害自己，絕無如告訴人所言暴力毆打之情形，且告訴人所陳傷害之
    情節，多有矛盾不實，本件係因告訴人參加宗教活動後，才誣指伊傷害云云。經
    查：
（一）前揭被告毆打告訴人丁○○之成傷事實，除據告訴人丁○○指訴歷歷外，且證
      人乙○證稱：「‧‧‧後來我又接到賴求救電話。我就不斷打電話進去，問他
      們情況，有時可以打進去。但有時就被掛掉。那時我有聽到，賴有哀叫的聲音
      ，我覺得可能會出事，所以我要去看看‧‧‧我到他們家後，我敲門，我聽到
      裡面，賴說救命‧‧‧被告說這是家務事，警察不關你的事，消防局的人也到
      了，但都無法應門而進‧‧‧警察和我商量，警察就躲在樓梯間，我就和被告
      說：警察已經走了。後來被告開門，警察衝上來，被告又趕快把門關起來，我
      和警察勸了很久，堅持了二個多鐘頭，被告才開門‧‧‧我和警察有看到頸部
      、臉部的傷痕，其他部分我就沒有看到，因為傷痕被衣服遮到，後來我們出去
      後，警察叫賴去驗傷。我亦勸她去驗傷‧‧‧」等語（見本院八十九年十月二
      十五日訊問筆錄），證人董文立即當日處理警員證稱：「勤務中心轉報給我們
      的，我們前往處理，到現場時，我們在外面聽到被告與賴吵得很大聲，我們先
      敲門，林先生不開門，那時我、乙○、我同事在現場，我們到現場時，乙○已
      經到了，那時我們有叫乙○先和他們溝通，後來一直敲門，敲了十幾分鐘，我
      們就通知我們的主管丙○○先生到現場處理」、「他（即被告）講話很大聲，
      他們有發生口角，內容我記不太清楚」、「大約五、六分鐘我們主管到，和林
      先生溝通，後來林先生開門讓我們進去，進去時，我們看到的情形，我忘記了
      ，被告與告訴人不在同一地方，告訴人的頭髮有點亂，衣服穿著沒有很整齊，
      我們進去後，我們問雙方，是否要製作筆錄，他們都說不要，那時並沒有聽到
      他們說打人的事情，後來賴與乙○先一同離開，客廳沒有很亂，房間沒有進去
      看，我不清楚」等語，證人丙○○即當日處理警員亦證稱：「‧‧‧我到時，
      乙○也在現場，我到後被告林才開門，進去後，現場佈置的很雅緻，那時我有
      問告訴人是否有家庭暴力的問題，我們問賴這是家庭暴力的部分，是否要處理
      ？賴說：不用，我再問賴：你先生是否有傷害你？賴說：有，我說：傷害的部
      分，你是否要提出告訴？傷害的部分，情況如何？我在外表上看，賴沒有很明
      顯的傷痕，賴說：我先生有打我，我暫時不提出告訴。賴說：希望先離開那個
      地方，因為我現在比較激動，後來我在現場有看到賴有整理了二箱的皮箱，那
      時賴說：乙○幫我東西帶離就好。我有問他說：是否需要我們幫忙？賴說：不
      用‧‧‧」等語（分別見八十九年十二月十八日本訊問筆錄），顯見被告當日
      確實有與告訴人發生爭執，並有毆打告訴人丁○○造成丁○○受傷，被告辯稱
      當日並無毆打告訴人，告訴人是因宗教問題，才陷害伊云云，顯係卸責之詞，
      不足採信。
（二）此外並有台北市立仁愛醫院八十八年九月七日急診字第０八八四００一六一號
      驗傷診斷書、台北市政府警察局大安分局處理家庭暴力案件調查紀錄表及告訴
      人傷勢照片三張，本件事證明確，被告犯行洵堪認定，應予依法論科。
二、核被告甲○○毆打告訴人丁○○致傷之行為，係犯刑法第二百七十七條第一項之
    傷害罪。爰審酌被告甲○○與告訴人丁○○二人本係夫妻，被告僅因細故即不顧
    枕邊情分，率爾傷害髮妻身體安全；於犯後仍卸詞矯飾，毫無悔意，再衡量被告
    之生活狀況、犯罪時所受之刺激、犯罪所生之危險等一切情狀，量處如主文所示
    之刑，並諭知易科罰金之折算標準。
據上論斷，應依刑事訴訟法第二百九十九條第一項前段，刑法第二百七十七條第一項
、第四十一條第一項前段、罰金罰鍰提高標準條例第一條前段、第二條，判決如主文
。
本案經檢察官許祥珍到庭執行職務
中     華    民    國      九十     年      四    月     二十三         日
                                      臺灣臺北地方法院刑事第三庭
                                          法  官  陳  德  民
右正本證明與原本無異。
如不服本判決，應於判決送達後十日內，向本院提出上訴狀。
                                          書記官  楊  秋  鈴
中     華    民    國      九十     年      四    月     二十三         日
附錄本案論罪科刑法條
刑法第二百七十七條
傷害人之身體或健康者，處三年以下有期徒刑，拘役或一千元以下罰金。
犯前項之罪，因而致人於死者，處無期徒或七年以上有期徒刑，致重傷者，處三年以
上、十年以下有期徒刑。


司法院資訊處製作；財團法人民間司法改革基金會備份。
